【裁判字號】    96,簡上,259
【裁判日期】    970519
【裁判案由】    詐欺
【裁判全文】
臺灣士林地方法院刑事判決             96年度簡上字第259號
上  訴  人
即  被  告  甲○○
選任辯護人  鄭智元律師
上列上訴人即被告因詐欺案件，不服本院中華民國96年11月12日
本院士林簡易庭96年度士簡字第1375號第一審判決（聲請簡易判
決處刑書案號96年度偵字第12441 號），提起上訴，本院管轄之
第二審合議庭判決如下：
    主  文
上訴駁回。
甲○○緩刑貳年。並應給付乙○○新臺幣柒萬元，其給付方式為
自民國九十七年五月起，按月於每月三十日給付新臺幣伍仟元，
至清償完畢為止。
    事實及理由
一、本案經本院審理結果，認第一審以被告即上訴人甲○○出賣
    銀行帳戶，幫助他人詐欺，犯刑法第339條第1項、第30條第
    1項之幫助詐欺取財罪，處有期徒刑3月，並諭知易科罰金之
    折算標準，其認事用法均無違誤，量刑亦屬妥適，應予維持
    ，並引用第一審判決書記載之事實、證據及理由（如附件簡
    易判決），並補充被害人乙○○於本院審理時之陳述，及被
    告與被害人蕭育婷和解契約書1份。
二、被告上訴意旨略以：上訴人素行良好，並無前科，平日須照
    顧中度身心障礙之姊姊並清償債務，惟無正常工作，只能打
    零工為生，經濟困厄始失慮犯罪，原審量刑過重云云。經查
    ，關於刑之量定係實體上賦予法院得為自由裁量之事項，倘
    其未逾越法律所規定之範圍或濫用其權限，即不得任意指摘
    為違法或不當。本案原審法院斟酌被告品行、生活狀況、智
    識程度、犯罪動機、目的、手段等一切情狀，量處如上之刑
    ，並諭知易科罰金之折算標準，經核刑度尚屬允洽，並無違
    法不當。是上訴人指摘原審認定量刑過重云云，為無理由，
    自應將其上訴駁回。
三、本件被告前未曾受有期徒刑以上刑之宣告，有臺灣高等法院
    被告前案紀錄表在卷足稽，因一時疏失，致罹刑典，事後亦
    坦承犯行，且已與被害人乙○○、蕭育婷達成和解，顯有悔
    改之心，經此刑之宣告後，應知警惕而無再犯之虞，本院因
    認暫不執行其刑為當，予以宣告緩刑2 年，用啟自新，並依
    刑法第74條第2 項第3 款之規定，命被告為附記事項所列行
    為，以觀後效。
四、附記事項：
    被告應向被害人乙○○支付新臺幣（下同）70,000元之損害
    賠償，履行期間為自97年5 月起至清償完畢為止，按月於每
    月30日支付被害人乙○○5,000 元，並應匯入陽信銀行光華
    分行，帳號：00000 －000000－0 ，戶名：乙○○之帳戶。
    若被告不履行此一負擔，且情節重大足認原宣告之緩刑難收
    其預期效果，而有執行刑罰之必要者，依刑法75條之1 第1
    項第4 款之規定，得撤銷其緩刑宣告，併此敘明。
六、依刑事訴訟法第455 條之1 第3 項、第368 條、第373 條，
    刑法第74條第1 項第1 款、第2 項第3 款，判決如主文。
七、本案經檢察官翁偉倫到庭執行職務
中    華    民    國    97    年    5     月    19    日
                  刑事第一庭審判長法  官  洪英花
                                  法  官  雷雯華
                                  法  官  賴邦元
以上正本證明與原本無異。
不得上訴。
                            書記官  游育慈
中    華    民    國    97    年    5     月    19    日
中華民國刑法第339條
（普通詐欺罪）
意圖為自己或第三人不法之所有，以詐術使人將本人或第三人之
物交付者，處5 年以下有期徒刑、拘役或科或併科1 千元以下罰
金。
以前項方法得財產上不法之利益或使第三人得之者，亦同。
前二項之未遂犯罰之。


司法院資訊處製作；財團法人民間司法改革基金會備份。
